【裁判字號】    99,裁,1774
【裁判日期】    990812
【裁判案由】    管理外匯條例
【裁判全文】
最  高  行  政  法  院  裁  定
                                      99年度裁字第1774號
上  訴  人  甲○○
被 上訴 人  財政部臺北關稅局
代  表  人  翁鈴江
上列當事人間管理外匯條例事件，上訴人對於中華民國99年4月
29日臺北高等行政法院99年度訴字第61號判決，提起上訴，本院
裁定如下：
    主  文
上訴駁回。
上訴審訴訟費用由上訴人負擔。
    理  由
一、按對於高等行政法院判決之上訴，非以其違背法令為理由，
    不得為之，行政訴訟法第242條定有明文。依同法第243條第
    1項規定，判決不適用法規或適用不當者，為違背法令；而
    判決有同條第2項所列各款情形之一者，為當然違背法令。
    是當事人對於高等行政法院判決上訴，如依行政訴訟法第24
    3條第1項規定，以高等行政法院判決有不適用法規或適用不
    當為理由時，其上訴狀或理由書應有具體之指摘，並揭示該
    法規之條項或其內容；若係成文法以外之法則，應揭示該法
    則之旨趣；倘為司法院解釋或本院之判例，則應揭示該判解
    之字號或其內容。如以行政訴訟法第243條第2項所列各款情
    形為理由時，其上訴狀或理由書，應揭示合於該條項各款之
    事實。上訴狀或理由書如未依此項方法表明，或其所表明者
    與上開法條規定不合時，即難認為已對高等行政法院判決之
    違背法令有具體之指摘，其上訴自難認為合法。
二、上訴人於民國（下同）98年6月5日22時10分許，搭乘國泰航
    空公司第CX-468次班機自香港入境，經被上訴人執檢關員與
    內政部警政署航空警察局安全檢查隊人員（下稱安檢人員）
    於X光檢查儀判讀所攜帶之托運行李異常，乃予以注檢跟監
    ，嗣上訴人選擇由第6號綠線（免申報）檯通關時，即改移
    至第9號紅線（應申報）檯查驗，於上訴人所托運行李底部
    夾層內中，查獲未據任何申報之美金現鈔計86,020元，經審
    理違章成立，除依規定發還美金10,000元外，其餘未依規定
    申報部分美金76,020元，依管理外匯條例第24條第3項之規
    定，處分沒入。上訴人不服，提起訴願，亦遭駁回，遂提起
    本件行政訴訟。
三、本件上訴人對於高等行政法院判決上訴，除復執與原審起訴
    相同之主張外，另略以：上訴人固涉有攜帶系爭美金現鈔入
    境，未依規定報明海關登記之違章情事，惟原判決以關稅法
    第23條第1項、第2項、第49條第1項第14款及第49條第3項、
    入境旅客攜帶行李物品報驗稅放辦法第1條、第7條、海關緝
    私條例第9條等規定，交叉勾稽，而認旅客所攜帶之行李物
    品（包括外幣），均屬「貨物」之範圍，實有適用法規不當
    之違法等語。惟：(一)按證據之取捨與當事人所希冀者不同，
    致其事實之認定亦異於該當事人之主張者，不得謂為原判決
    有違背法令之情形。又證據之證明力如何或如何調查事實，
    事實審法院有衡情斟酌之權，苟已斟酌全辯論意旨及調查證
    據之結果，而未違背論理法則或經驗法則，自不得遽指為違
    法。(二)上訴人主張所攜帶者為貨幣非貨物，原處分所為之扣
    押非法等語。然，原判決對此已經依調查證據之辯論結果詳
    予論斷，並將其判斷得心證之理由載述在判決書第6-8頁，
    並無判決理由未予敘明情形。(三)核上訴人所陳之上訴理由，
    無非重述其在原審業經主張而為原判決摒棄不採之陳詞，並
    執其個人主觀之法律見解，就原審所為論斷、證據取捨及事
    實認定職權之行使為指摘，或其所表明者亦與上開法條規定
    不合，即難認為已對高等行政法院判決之違背法令有具體之
    指摘，依首開規定及說明，其上訴為不合法。
四、據上論結，本件上訴為不合法。依行政訴訟法第249條第1項
    前段、第104條、民事訴訟法第95條、第78條，裁定如主文
    。
中    華    民    國    99    年    8     月    12    日
                    最高行政法院第四庭
                        審判長法官  劉  鑫  楨
                              法官  胡  方  新
                              法官  林  文  舟
                              法官  曹  瑞  卿
                              法官  陳  鴻  斌

以  上  正  本  證  明  與  原  本  無  異
中    華    民    國    99    年    8     月    17    日
                              書記官  王  史  民

司法院資訊處製作；財團法人民間司法改革基金會備份。
